---
title: "UTS Regression Models"
author: "Muhammad Robert Suprayitno - A3202300023"
date: "`r Sys.Date()`"
output: 
  html_document:
    theme: flatly
    higlight: zenburn
    toc: true
    toc_float:
      collapsed: true
    df_print: paged
bibliography: references.bib
---

# Soal 1
## Langkah 1 Buat Correlation Matrix
```{r}
# Import data
data <- read.csv("HeatingOil.csv")

# Pilih variabel yang relevan
cols <- c("Heating_Oil", "Insulation", "Temperature", 
          "Num_Occupants", "Avg_Age", "Home_Size")
subset_data <- data[cols]

# Hitung korelasi
cor_mat <- cor(subset_data, use = "complete.obs")

# Visualisasi dengan heatmap menggunakan ggplot2
if (!require(ggcorrplot)) install.packages("ggcorrplot")
library(ggcorrplot)

ggcorrplot(cor_mat, lab = TRUE, hc.order = TRUE, 
           type = "lower", colors = c("blue", "white", "red"))

```

## Langkah 2: Interpretasi Korelasi
- Temperature dan Heating_Oil memiliki korelasi negatif kuat → suhu rendah menaikkan konsumsi.
- Insulation berkorelasi negatif sedang → rumah terinsulasi baik butuh lebih sedikit minyak.
- Home_Size menunjukkan korelasi positif sedang → rumah besar butuh lebih banyak energi.

## Langkah 3 Scatter Plot 1
```{r}
# Load library ggplot2 jika belum
library(ggplot2)

# Scatter plot antara Heating_Oil dan rata-rata usia penghuni
ggplot(data, aes(x = Avg_Age, y = Heating_Oil, color = Heating_Oil)) +
  geom_point(size = 2, alpha = 0.7) +
  scale_color_gradient(low = "blue", high = "red") +
  labs(title = "Hubungan Usia Penghuni dan Konsumsi Heating Oil",
       x = "Rata-rata Usia Penghuni",
       y = "Konsumsi Heating Oil (Galon)",
       color = "Heating Oil") +
  theme_minimal()

```

### Interpretasi Scatter Plot 1

- Tidak terdapat pola linier atau lengkung yang jelas.
- Titik-titik tersebar acak tanpa tren naik atau turun yang konsisten.
- Ini mengindikasikan bahwa usia rata-rata penghuni rumah tidak memiliki hubungan yang signifikan dengan konsumsi minyak pemanas.
- Dengan kata lain, baik rumah yang dihuni oleh orang muda maupun tua, tingkat penggunaannya relatif bervariasi dan tidak terikat usia.

## Langkah 4: Scatter Plot 2
```{r}
# Scatter plot hubungan antara suhu dan insulasi, dengan warna berdasarkan Heating_Oil
ggplot(data, aes(x = Temperature, y = Insulation, color = Heating_Oil)) +
  geom_point(size = 2.5, alpha = 0.8) +
  scale_color_gradient(low = "lightgreen", high = "darkred") +
  labs(title = "Pengaruh Suhu dan Insulasi terhadap Konsumsi Heating Oil",
       x = "Temperatur Rata-rata Tahunan (°F)",
       y = "Skor Insulasi (1-10)",
       color = "Heating Oil") +
  theme_light()


```

### Interpretasi Scatter Plot 2

- Konsumsi tinggi (warna merah gelap) terlihat terkonsentrasi di area suhu rendah dan insulasi rendah.
- Rumah dengan suhu lingkungan yang dingin dan isolasi yang buruk cenderung membutuhkan lebih banyak minyak pemanas.
- Sebaliknya, rumah dengan suhu hangat atau insulasi tinggi cenderung memiliki konsumsi yang rendah.
- Kombinasi dua faktor ini berperan penting dan saling melengkapi dalam memengaruhi pemakaian energi.

## Langkah 5: Rekomendasi Strategi Pemasaran
 Berdasarkan temuan dari analisis korelasi dan visualisasi scatter plot, berikut adalah beberapa rekomendasi praktis untuk strategi pemasaran yang dapat diterapkan Sarah selaku VP Marketing:
 
### 1.Fokus pada Wilayah Bersuhu Rendah
Prioritaskan kampanye di wilayah dengan suhu rata-rata tahunan yang rendah, seperti daerah pegunungan atau bagian utara/wilayah musim dingin ekstrem.

### 2.Segmentasi Berdasarkan Kualitas Insulasi Rumah
- Tawarkan paket bundling: diskon pembelian minyak untuk rumah yang sedang direnovasi atau belum memiliki isolasi baik.
- Kampanyekan penggunaan minyak sebagai solusi tambahan bagi rumah yang belum sempat meningkatkan insulasinya.

### 3.Gunakan Ukuran Rumah sebagai Indikator Tambahan
- Rumah berukuran lebih besar (Home_Size 6 ke atas) memiliki kecenderungan konsumsi lebih tinggi.
- Buat program loyalitas untuk pemilik rumah besar yang berlangganan minyak pemanas.

### 4.Sederhanakan Komunikasi – Hindari Segmentasi Berdasarkan Usia
- Scatter plot menunjukkan usia rata-rata penghuni tidak berkorelasi signifikan dengan konsumsi minyak.
- Hindari membuat kampanye yang terlalu menyesuaikan usia penghuni (misalnya, menargetkan lansia secara khusus), karena tidak terbukti relevan.

### 5. Manfaatkan Teknologi Prediktif
Gunakan model regresi prediktif untuk membantu marketer memperkirakan kebutuhan minyak berdasarkan data rumah (ukuran, lokasi/suhu, dan kualitas insulasi).

# Soal 2

## Untuk Sarah (VP Marketing): Buat dan Simpan Model Prediksi

### 1.Membaca Data Rahasia
```{r}
# Baca data heating oil (data internal Sarah)
heating_data <- read.csv("HeatingOil.csv")

# Buat model regresi linear untuk memprediksi Heating_Oil
model_v2 <- lm(Heating_Oil ~ Insulation + Temperature + Num_Occupants + Avg_Age + Home_Size, data = heating_data)

# Lihat ringkasan model
summary(model_v2)


```

### 2.Simpan Model ke File .rds
```{r}
# Simpan model sebagai file yang bisa dibagikan ke tim marketing
saveRDS(model_v2, file = "model_heating_oil_v2.rds")

```

## Untuk Marketer: Menggunakan Model untuk Prediksi

### 1.Load Model dari Sarah
```{r}
# Baca model dari file .rds yang dikirim oleh Sarah
model_loaded <- readRDS("model_heating_oil_v2.rds")

```

### 2.Baca Data Calon Pelanggan Baru
```{r}
# Baca data calon pelanggan yang berhasil di-approach
new_customers <- read.csv("HeatingOil-Marketing.csv")

# Tampilkan beberapa data awal
head(new_customers)


```

### 3 Prediksi Kebutuhan Minyak
```{r}
# Prediksi konsumsi heating oil berdasarkan model
new_customers$Predicted_Heating_Oil <- predict(model_loaded, newdata = new_customers)

# Lihat hasil prediksi
head(new_customers)

```